臺灣高雄地方法院刑事判決　　　　　　 99年度簡上字第665號
上　訴　人　臺灣高雄地方法院檢察署檢察官
上　訴　人
即　被　告　張家豪
上列上訴人因妨害自由案件，不服本院高雄簡易庭中華民國99年
11月30日99年度審簡字第3786號第一審刑事簡易判決（起訴案號
：臺灣高雄地方法院檢察署99年度偵緝字第1818號），提起上訴
，本院管轄之第二審合議庭判決如下：
    主  文
上訴駁回。
    事  實
一、張家豪因不滿其所經營位於高雄市○○區○○路605 號「芋
    頭大王」店內，經常遭受張萬琳所經營位於高雄市○○區○
    ○路213 號「三田日本料理」店所排放油煙入侵，於民國99
    年1 月26日17時許便攜帶滅火器至上開「三田日本料理」店
    內，欲找張萬琳理論，惟此時張萬琳未在場，故張家豪便與
    店員顏小偵與連雪婷理論，隨後張家豪便基於妨害自由之犯
    意，拿起所攜帶之滅火器向店內噴灑粉末，同時向顏小偵及
    連雪婷陳稱：「你們都不要做了」「你們讓我很難過，大家
    都不要做了」等語，致顏小偵與連雪婷受有化學粉末嗆傷之
    傷害（傷害部分均未據告訴），且使該店內充滿化學粉末，
    妨害張萬琳、顏小偵及連雪婷等人營業之權利。嗣因張家豪
    發覺有人報警，便拿取該滅火器離開，經警據報後循線查獲
    ，始悉上情。
二、案經張萬琳訴請臺灣高雄地方法院檢察署檢察官偵查起訴。
    理  由
一、證據能力部分：
    按被告以外之人於審判外之言詞或書面陳述，除法律有規定
    者外，不得作為證據。被告以外之人於審判外之陳述，雖不
    符刑事訴訟法第159 條之1 至同條之4 之規定，而經當事人
    於審判程序同意作為證據，法院審酌該言詞陳述或書面陳述
    作成時之情況，認為適當者，亦得為證據。當事人、代理人
    或辯護人於法院調查證據時，知有刑事訴訟法第159 條第1
    項不得為證據之情形，而未於言詞辯論終結前聲明異議者，
    視為有前項之同意，刑事訴訟法第159 條第1 項、第159 條
    之5 分別定有明文。查本判決所引用之各項據以認定事實之
    傳聞性質，上訴人即被告張家豪及公訴人於本院言詞辯論終
    結前，均不爭執而未曾聲明異議，本院審酌該等言詞及書面
    陳述作成時之情況，並無出於任意性或不正取供，或違法或
    不當情事，且客觀上亦無不可信之情況，堪認為適當，揆諸
    前開說明，依法均有證據能力，合先敘明。
二、上揭犯罪事實，業據上訴人即被告（下稱被告）張家豪於偵
    查及本院審理中坦承不諱（偵卷二第20頁、第28至29頁，本
    院卷一第13至15頁，本院卷二第31至34頁、第42頁、第44頁
    ），核與告訴人張萬琳、證人顏小偵、連雪婷於偵查中指述
    之情節相符（偵卷一第3 頁、第13至16頁），復有顏小偵、
    連雪婷之高彬祥外科診所99年1 月26日診斷證明書各1 紙、
    高雄市政府警察局三民第二分局受理各類案件記錄表1 紙及
    「三田日本料理」案發現場照片6 張附卷可稽（偵卷一第4
    至5 頁，本院卷二第19至22頁）。是本件事證明確，被告犯
    行堪以認定，應予依法論科。
三、核被告張家豪所為，係犯刑法第304 條第1 項之強制罪；又
    被告以一強制行為，妨害被害人張萬琳、顏小偵及連雪婷3
    人之權利行使，為想像競合犯，應依刑法第55條規定從一重
    處斷。原審以被告前開犯行之事證明確及自白之事實，論以
    刑法第304 條第1 項之強制罪，並審酌被告被告僅因不滿其
    所經營之「芋頭大王」店內，經常遭受張萬琳所經營之「三
    田日本料理」店所排放油煙入侵，即以噴灑滅火器方式妨害
    被害人營業權利之行使，所為實有不該，惟念其犯後坦承犯
    行，態度尚佳，且前雖有犯罪紀錄，惟尚不構成累犯，素行
    尚可，及其犯罪動機、目的、手段、被害人所受損害等一切
    情狀，量處拘役30日；復斟酌被告為高職畢業，經濟狀況勉
    持等情，併諭知以新臺幣（下同）1 千元折算1 日之易科罰
    金折算標準。本院核其認事用法，均無不合，量刑亦屬允當
    。被告上訴意旨，以原判決量刑過重，指摘原判決不當，為
    無理由；檢察官循告訴人之請求，以量刑過輕，暨被告迄今
    仍未與告訴人達成和解為由，提起本件上訴，指摘原判決不
    當，亦無理由，均應予以駁回。
據上論斷，依刑事訴訟法第455條之1第1項、第3項、第368條、
第364條，判決如主文。
本案經檢察官李宜穎到庭執行職務。
中    華    民    國   100    年    2     月    25    日
                  刑事第七庭  審判長法  官  陳  箐
                                    法  官  洪培睿
                                    法  官  廖華君
以上正本證明與原本無異。
不得上訴。
中    華    民    國   100    年    2     月    25    日
                                    書記官  許珈綺